# 求助陈版，感谢！！！！！！

提问人：1980ldy 时间：2023-10-07 14:27:
陈版：A公司从工程总包方B公司承接了一项工程，该工程已于 2023 年 9 月完工；但是总包方未给A公司出具工程验收报告，A公司采用工程完工时一次确认收入的方法，A公司通过与总包方B公司多次交涉，B公司回复要等业主方投入使用 6 个月无质量问题， 2024 年 4 月才给A公司出具工程验收报告。 请问陈版，A公司承接的工程工期都很短所以采用完工时依据工程验收报告一次确认收入的方法；对于上述这项工程A公司拿不到该业主方提供的相关资料，总包方 6 个月后才给提供验收报告，那A公司何时确认收入，该如何处理？

回答人：chenyiwei
首先要考虑：“A公司承接的工程工期都很短所以采用完工时依据工程验收报告一次确认收入的方法”该做法是否合理。如果合理，则应考虑总包方和业主的验收是否仅为一项“例行程序”。在合理确保属于“例行程序”的前提下，才可以在完工时根据本企业自行验收结果确认收入。
参考：新收入准则应用指南中的相应内容：
(5）客户已接受该商品。如果客户已经接受了企业提供的商品，例如，企业销售给客户的商品通过了客户的验收，可能表明客户已经取得了该商品的控制权。合同中有关客户验收的条款，可能允许客户在商品不符合约定规格的情况下解除合同或要求企业采取补救措施。因此，企业在评估是否已经将商品的控制权转移给客户时，应当考虑此类条款。当企业能够客观地确定其已经按照合同约定的标准和条件将商品的控制权转移给客户时，客户验收只是一项例行程序，并不影响企业判断客户取得该商品控制权的时点。例如，企业向客户销售一批必须满足规定尺寸和重量的产品，合同约定，客户收到该产品时，将对此进行验收。由于该验收条件是一个客观标准，企业在客户验收前就能够确定其是否满足约定的标准，客户验收可能只是一项例行程序。实务中，企业应当根据过去执行类似合同积累的经验以及客户验收的结果取得相应证据。当在客户验收之前确认收入时，企业还应当考虑是否还存在剩余的履约义务，例如设备安装等，并且评估是否应当对其单独进行会计处理。
相反，当企业无法客观地确定其向客户转让的商品是否符合合同规定的条件时，在客户验收之前，企业不能认为已经将该商品的控制权转移给了客户。这是因为，在这种情况下，企业无法确定客户是否能够主导该商品的使用并从中获得其几乎全部的经济利益。例如，客户主要基于主观判断进行验收时，该验收往往不能被视为仅仅是一项例行程序，在验收完成之前，企业无法确定其商品是否能够满足客户的主观标准，因此，企业应当在客户完成验收并接受该商品时才能确认收入。实务中，定制化程度越高的商品，越难以证明客户验收仅仅是一项例行程序。

提问人：1980ldy 时间：2023-10-19 12:31:
陈版：上述承接的是销售生产线并进行安装，该生产线属于定制化产品（非标准化产品）， 2023 年 9 月业主方已经和总包方进行了竣工结算，但是出于对生产线质量的考核总包方要等到 2024 年 4 月根据生产线行结果才给A公司出具竣工验收报告（合同未对生产线运行考核期做出相关规定）。请问陈版，A公司是要等到总包方 2024 年 4 月出具竣工验收报告才能确认收入吗？能否依据业主方和总包方的竣工验收报告做为依据做认收入？（“业主方给总包方出具的验收报告”和“总包方给A公司出具的验收报告”这两个以哪个做为A公司的收入确认依据？）

回答人：chenyiwei
1 、为什么会出现这种两次验收顺序倒转的情况？ 2 、根据以往经验，在业主与总包方结算后的 6 个月期间内，再出现重大问题导致本企业无法获得验收确认的可能性多大？

提问人：1980ldy 时间：2023-10-23 16:18:
陈版：
你指的“两次验收顺序倒转的情况”是说应该总包方先对A公司验收，然后业主方再对总包方验收吗？这个生产线属于定制化产品，鉴于本次应用了新的技术，目前调试合格是否能够稳定运行具有不确定性，所以总包方出于该因素要等考核期结束后再给A公司出具验收报告。这种情况如何处理？

回答人：chenyiwei
如是，则两次验收顺序倒转的情况是合理的，应以业主的验收作为主要依据，总包方的验收更接近于例行程序。由于不确定性较大，故应到业主验收后才能确认收入。